【裁判字號】    96,財管,20
【裁判日期】    970116
【裁判案由】    指定遺產管理人
【裁判全文】
臺灣花蓮地方法院裁定          96年度財管字第20號
聲  請  人  內政部東區老人之家
法定代理人  乙○○
代  理  人  丁○
上列聲請人聲請指定遺產管理人事件，本院裁定如下：
    主  文
選任聲請人為被繼承人丙○○（民國7年3月2日生，民國96年1
0月21日死亡，身分證統一編號：Ｚ000000000號，生前最後住所
：花蓮縣新城鄉○○村○○路28巷2號）、甲○○（民國○○年○
月○○日生，民國96年10月20日死亡，身分證統一編號：Ｚ0000000
00號，生前最後住所：花蓮縣新城鄉○○村○○路28巷2號）之
遺產管理人。
准對被繼承人丙○○、甲○○之繼承人為承認繼承之公示催
告。
被繼承人丙○○、甲○○之繼承人，應自前項公示催告最後
登載新聞紙之日起，壹年內承認繼承，上述期限屆滿，無繼承人
承認繼承時，被繼承人丙○○、甲○○之遺產，於清償債權
，並交付遺贈物後，如有剩餘即歸屬國庫。
准對被繼承人丙○○、甲○○之債權人、受遺贈人為公示催
告。
被繼承人丙○○、甲○○之債權人及受遺贈人，應自本公示
催告最後登載新聞紙之日起壹年貳月內，報明債權及為願受遺贈
與否之聲明，如不於上述期間內為報明或聲明者，僅得就賸餘遺
產行使其權利。
聲請程序費用由被繼承人丙○○、甲○○之遺產負擔。
    理  由
一、按繼承開始時，繼承人有無不明，而無親屬會議或親屬會議
    未於一個月內選定遺產管理人者，利害關係人得聲請法院選
    任遺產管理人，此民法第1177條、第1178條第2項分別定有
    明文。
二、本件聲請意旨略以：被繼承人丙○○（民國7年3月2日生，
    身分證統一編號：Ｚ000000000號，生前最後住所：花蓮縣新
    城鄉○○村○○路28巷2號）於民國96年10月21日死亡，又
    被繼承人甲○○（19年7月27日生，身分證統一編號：Ｚ0000
    00000號，生前最後住所：花蓮縣新城鄉○○村○○路28巷2
    號）於96年10月20日死亡，前均為聲請人之院民，且遺有財
    產，其中丙○○遺款共計新台幣（下同）90,572元，甲○○
    遺款共計184,599元，茲因丙○○、甲○○均無法定繼承人
    ，且其他在台親屬不足組成親屬會議選定遺產管理人，致聲
    請人之權利無法行使，為此聲請法院選任聲請人為遺產管理
    人，並聲請對被繼承人丙○○、甲○○之繼承人、債權人及
    受遺贈人為公示催告等語。
三、經查，聲請人上開主張，業據其提出除戶戶籍謄本、戶籍登
    記簿、戶籍登記申請書、個案基本資料、存款餘額證明書、
    開戶明細查詢單、遺款清冊等件為證，堪可信實，是被繼承
    人丙○○、甲○○於臺灣地區之繼承人有無不明，依上開說
    明，聲請人以利害關係人地位聲請選任遺產管理人，於法並
    無不合，應予准許。本院斟酌丙○○、甲○○之遺產僅餘上
    開存款，金額非鉅，又丙○○、甲○○為聲請人之院民，長
    期於聲請人處所居住生活，管理遺產之程序複雜且任務繁重
    ，本院認選任聲請人為遺產管理人為適當，並准許對被繼承
    人丙○○、甲○○之繼承人、債權人及受遺贈人為公示催告
    。
四、依非訟事件法第9條、第21條第2項、民事訴訟法第85條第1
    項、第78條，裁定如主文。
中    華    民    國    97    年    1    月    16    日
                     臺灣花蓮地方法院民事庭
                         法院書記官  王心怡
                         法      官  陳燁真
以上正本證明與原本無異。
如不服本裁定，應於裁定送達後10日內向本院提出抗告狀（應抄
附繕本），並繳納抗告費新臺幣1,000元。
中    華    民    國    97    年    1    月    16    日
                         法院書記官  王心怡


司法院資訊處製作；財團法人民間司法改革基金會備份。
